臺灣板橋地方法院刑事判決　　　　　　　 94年度訴字第769號
聲　請　人　臺灣板橋地方法院檢察署檢察官
被　　　告　甲○○
選任辯護人　乙○○律師
上列被告因違反槍砲彈藥刀械管制條例案件，經檢察官提起公訴
（93年度核退偵字第803 號），本院於準備程序進行中，被告就
被訴事實為有罪之陳述，經告知被告簡式審判程序之旨，並聽取
當事人之意見後，裁定進行簡式審判程序判決如左：
    主  文
甲○○未經許可，寄藏槍砲之主要組成零件，處有期徒刑柒月，
併科罰金新臺幣拾萬元，罰金如易服勞役，以銀圓佰元即新臺
幣玖佰元折算壹日。
扣案之土造金屬槍管肆枝沒收。
    事  實
一、甲○○明知未經許可不得持有、寄藏槍砲之主要組成零件，
    竟自民國93年8 月間起，受其友人黃宗柏（另案由臺灣板橋
    地方法院檢察署偵查起訴）所寄託，而收受槍砲之主要組成
    零件土造金屬槍管4 支，藏放在臺北縣中和市○○街40巷1
    弄7 號3 樓住處內，嗣經警於93年9 月9 日8 時許，持搜索
    票至上開處所搜索，查獲並扣得槍砲之主要組成零件土造金
    屬槍管4 支，及非屬槍砲主要組成零件之銅彈殼1 包、槍機
    座1 個、槍管6 枝、彈匣3 個、槍機3 個、銀彈殼1 包、銅
    彈頭2 顆、底火座1 包、不具殺傷力之子彈2 顆、擊槌1 個
    、火藥1 瓶等物，及鑽頭10支、鐵刀5 支、車刀1 支、電鑽
    3 台、虎頭夾1 台、砂紙1 包、砂輪磨具1 批、銼刀11支、
    鉗子8 支、鐵鎚1 支、起子15支等工具，而知上情。
二、案經臺北市政府警察局報請臺灣板橋地方法院檢察署檢察官
    偵查起訴。
    理  由
一、按除被告所犯為死刑、無期徒刑、最輕本刑為3 年以上有期
    徒刑之罪或高等法院管轄第一審案件者外，於第一次審判期
    日前之準備程序進行中，被告先就被訴事實為有罪之陳述時
    ，審判長得告知被告簡式審判程序之旨，並聽取當事人、代
    理人、辯護人及輔佐人之意見後，裁定進行簡式審判程序，
    刑事訴訟法第273 條之1 第1 項定有明文。經核本件被告甲
    ○○所犯係死刑、無期徒刑、最輕本刑為3 年以上有期徒刑
    以外之罪，其於準備程序中就被訴事實為有罪之陳述，經法
    官告知簡式審判程序之旨，並聽取公訴人、被告之意見後，
    本院爰依首揭規定，合議裁定由受命法官獨任進行簡式審判
    程序，合先敘明。
二、上開事實，業據被告甲○○於警訊時及偵審中坦承不諱（見
    93 年 度偵字第14848 號偵查卷第2 頁反面、第11頁至第12
    頁，本院94年4 月12日簡式審判筆錄），並有槍砲之主要組
    成零件土造金屬槍管4 支，及非屬主要組成零件之銅彈殼1
    包、槍機座1 個、槍管6 枝、彈匣3 個、槍機3 個、銀彈殼
    1 包、銅彈頭2 顆、底火座1 包、不具殺傷力之子彈2 顆、
    擊槌1 個、火藥1 瓶等物，及鑽頭10支、鐵刀5 支、車刀1
    支、電鑽3 台、虎頭夾1 台、砂紙1 包、砂輪磨具1 批、銼
    刀11 支 、鉗子8 支、鐵鎚1 支、起子15支等工具扣案可證
    ，且製有扣押物品清單附卷可佐。又上開土造金屬槍管4 支
    ，及非屬主要組成零件之銅彈殼1 包、槍機座1 個、槍管6
    枝、彈匣3 個、槍機3 個、銀彈殼1 包、銅彈頭2 顆、底火
    座1 包、不具殺傷力之子彈2 顆、擊槌1 個經送內政部警政
    署刑事警察局鑑驗結果，認送鑑之銅彈殼1 包，均係玩具金
    屬彈殼及土造金屬彈殼；槍機座1 個，係玩具槍之金屬槍身
    ；槍管10枝，其中4 枝係土造金屬槍管，3 支係玩具槍金屬
    槍管，另3 枝係土造金屬槍管半成品；彈匣3 個係玩具槍之
    金屬彈匣；槍機3 個係土造金屬槍機半成品；銀彈殼1 包係
    玩具金屬彈殼；銅彈殼2 顆，係土造金屬彈殼；底火座1 包
    ，係子彈之底火金屬連桿；子彈2 顆，雖可擊發，惟發射動
    能不足，認不具殺傷力；擊鎚1 個（含零件1 包）係玩具槍
    之擊錘、保險鈕及復進簧等物；有該局93年10月1 日刑鑑字
    第0930187098號鑑驗通知書在卷可稽，足見被告前揭自白與
    事實相符，事證已明，被告犯行堪以認定，應依法論處。
三、按槍砲彈藥刀械管制條例第13條所稱槍砲之主要組成零件，
    依該條例第4 條第3 項規定，槍砲、彈藥主要組成零件種類
    ，由中央主管機關公告之。茲據內政部於86年11月24日以（
    86）台內警字第8670683 號函公告之「槍砲、彈藥主要組成
    零件種類」，關於手槍類者，包含槍管、槍機、滑套、彈匣
    等項目。又本件扣案物，經函送內政部警政署保安組認定，
    結果認為：「上開送鑑物僅「土造金屬槍管」4 枝係屬本部
    86 年11 月24日（86）台內警字第8670683 號函公告之槍砲
    彈藥主要組成零件」，此有內政部94年2 月15日內授警字第
    094010 0181 號函在卷可稽（見93年度核退偵字第803 號卷
    第61至第62頁）。核被告上開寄藏土造金屬槍管4 枝之行為
    ，係犯槍砲彈藥刀械管制條例第13條第4 項之未經許可寄藏
    槍砲之主要組成零件罪。又按槍砲彈藥刀械管制條例係將持
    有與寄藏為分別之處罰規定，則單純之持有，固不包括寄藏
    ，但寄藏之受人委託代為保管，其保管之本身所為之持有，
    既係寄藏之當然結果，法律上自宜僅就寄藏行為包括之評價
    ，不應另就持有予以論罪（參照最高法院74年臺上字第3400
    號判例）。被告寄藏前開槍砲之主要組成零件所為之持有行
    為，揆諸前開判例，該持有行為係寄藏之當然結果，不應另
    就持有予以論罪。另被告以一寄藏行為，同時寄藏4 支上揭
    槍砲之主要組成零件，而觸犯構成要件相同之罪名，為同種
    想像競合犯，應從一重之未經許可寄藏槍砲主要組成零件罪
    處斷。爰審酌被告犯後直承犯行無諱，並酌其生活情狀、犯
    罪手段、所生危害等一切情狀，量處如主文所示之刑，並諭
    知易服勞役之折算標準。至於扣案土造金屬槍管4 枝，應依
    刑法第38條第1 項第1 款之規定，予以宣告沒收。其餘扣案
    之物，既非屬違禁品，且非供被告犯行所用之物，則不予宣
    告沒收。
據上論斷，應依刑事訴訟法第273 條之1 第1 項、第299 條第1
項前段，槍砲彈藥刀械管制條例第13條第4 項，刑法第11條前段
、第55條、第42條第2 項、第38條第1 項第1 款，罰金罰鍰提高
標準條例第2 條，現行法規所定貨幣單位折算新臺幣條例第二條
，判決如主文。
本案經檢察官徐名駒到庭執行職務。
中　　華　　民　　國　　94　　年　　4 　　月　　29　　日
                  刑事第十八庭  法　官  邱育佩
以上正本證明與原本無異。
如不服本判決應於送達後10日內向本院提出上訴狀。
                                書記官　林貴卿
中　　華　　民　　國　　94　　年　　4 　　月　　29　　日
附錄本案論罪科刑法條全文：
槍砲彈藥刀械管制條例第13條
未經許可，製造、販賣或運輸槍砲、彈藥之主要組成零件者，處
三年以上十年以下有期徒刑，併科新台幣七百萬元以下罰金。
未經許可，轉讓、出租或出借前項零件者，處一年以上七年以下
有期徒刑，併科新台弊五百萬元以下罰金。
意圖供自己或他人犯罪之用，而犯前二項之罪者，處五年以上有
期徒刑，併科新台幣一千萬元以下罰金。
未經許可，持有、寄藏或意圖販賣而陳列第一項所列零件者，處
六月以上五年以下有期徒刑，併科新台幣三百萬元以下罰金。
第一項至第三項之未遂犯罰之。
